【裁判字號】    97,訴,1382
【裁判日期】    971030
【裁判案由】    毒品危害防制條例
【裁判全文】
臺灣基隆地方法院刑事判決              97年度訴字第1382號
公  訴  人  臺灣基隆地方法院檢察署檢察官
被      告  乙○○
                    （現於臺灣基隆監獄執行）
上列被告因毒品危害防制條例案件，經檢察官提起公訴（97年度
毒偵字第2170號），被告就被訴事實為有罪之陳述，本院合議庭
裁定由受命法官獨任進行簡式審判程序審理，判決如下：
    主  文
乙○○施用第一級毒品，累犯，處有期徒刑柒月。又施用第二級
毒品，累犯，處有期徒刑肆月。應執行有期徒刑玖月。
    事  實
一、乙○○前因施用毒品案件，經觀察、勒戒後，認有繼續施用
    毒品之傾向，經臺灣臺北地方法院裁定令入戒治處所施以強
    制戒治，於民國89年10月11日期滿執行完畢，並經臺灣臺北
    地方法院檢察署檢察官以89年度戒毒偵字第289號為不起訴
    處分確定。復因施用第一、二級毒品案件，經本院以94年度
    訴字第40號判決判處應執行有期徒刑1年3月確定，甫於96年
    10月16日執行完畢。再因施用第一、二級毒品案件，經本院
    以97年度訴字第583號判決判處應執行有期徒刑1年6月確定
    （現執行中）。詎其猶不知悔改戒除毒癮，復基於施用第二
    級毒品犯意，於97年7月31日晚上10時許，在臺北縣萬里鄉
    ○○○街9之1號住處，以鋁箔紙燒烤方式，施用第二級毒品
    安非他命1次；又基於施用第一級毒品犯意，於同年8月1日
    凌晨0時許，在基隆市○○○路某公廁內，以針筒注射方式
    ，施用第一級毒品海洛因1次。嗣於同年8月1日凌晨0時50分
    許，在基隆市○○○路145巷28號前，因毒品通緝案為警查
    獲時，經其同意採集尿液送驗，結果呈嗎啡、可待因、安非
    他命及甲基安非他命陽性反應，始悉上情。
二、案經基隆市警察局第一分局報告臺灣基隆地方法院檢察署檢
    察官偵查起訴。
    理  由
壹、程序事項
    本件被告乙○○所犯為毒品危害防制條例第10條第1項、第2
    項之施用第一級毒品罪、第二級毒品罪，均非死刑、無期徒
    刑、最輕本刑為3年以上有期徒刑之罪，或高等法院管轄第
    一審之案件，被告於本院準備程序中，就被訴事實為有罪之
    陳述，經告以簡式審判程序之旨，並聽取檢察官、被告之意
    見後，本院合議庭裁定由受命法官進行簡式審判程序，是本
    件之證據調查，依刑事訴訟法第273條之2規定，不受同法第
    159條第1項、第161條之2、第161條之3、第163條之1及第16
    4條至第170條規定之限制，合先敘明。
貳、實體事項
一、上揭分別施用第一級、第二級毒品之事實，業據被告於檢察
    官偵查及本院審理時均坦承不諱，而被告於97年8月1日1時
    45分許為警採取其親自排放之尿液，送請台灣尖端先進科技
    醫藥股份有限公司，以氣相層析質譜儀分析法確認檢驗結果
    ，呈嗎啡、甲基安非他命陽性反應，此有該公司於97年8月
    14日出具之濫用藥物尿液檢體檢驗報告1份在卷可稽，堪認
    被告上開自白與事實相符，應係真實。而被告前因施用毒品
    案件，裁定強制戒治，於89年10月11日戒治期滿執行完畢，
    又於94年間施用毒品判處徒刑，再犯本案毒品危害防制條例
    第10條第1項、第2項之施用第一級毒品及第二級毒品犯行，
    洵堪認定，本案事證明確，應依法論科。
二、論罪科刑
(一)、查海洛因及安非他命類分別係毒品危害防制條例第2條第2項
    第1款、第2款所定之第一級毒品、第二級毒品，被告予以施
    用，核其所為，係犯毒品危害防制條例第10條第1項、第2項
    之施用第一級毒品罪及施用第二級毒品罪。其持有第一級毒
    品海洛因及第二級毒品安非他命類係供施用，其持有第一級
    毒品、第二級毒品之低度行為分別為施用第一級毒品、第二
    級毒品之高度行為所吸收，不另論罪。其所犯上開二罪，犯
    意各別，行為互殊，罪名不同，應予分論併罰。又被告前曾
    受如事實欄所載有期徒刑之執行，此有臺灣高等法院被告前
    案紀錄表附卷可考，其於有期徒刑之執行完畢後，5年以內
    故意再犯本件有期徒刑以上之罪，為累犯，應依刑法第47條
    第1項加重其刑。
(二)、爰審酌被告施用毒品後5年內，猶不知戒惕，復再施用第一
    級、第二級毒品，無視於毒品對於自身健康之戕害及國家對
    於杜絕毒品犯罪之禁令，顯無戒斷之決心，然念及其前開犯
    罪係戕害自身，尚未害及他人，且犯罪後復坦承犯行，態度
    尚可等一切情狀，就其所犯上開2罪分別量處如主文所示之
    刑，並定其應執行之刑，以資儆懲。
三、據上論斷，應依刑事訴訟法第273條之1第1項、第299條第1
    項前段，毒品危害防制條例第10條第1項、第2項，刑法第11
    條、第47條第1項、第51條第5款，判決如主文。
本案經檢察官甲○○到庭執行職務。
中    華    民    國    97    年    10    月    30    日
                  刑事第二庭法  官  陳伯厚
以上正本證明與原本無異。
如不服本判決應於收受本判決後10日內向本院提出上訴書狀，其
未敘述上訴理由者，並得於提起上訴後10日內向本院補提理由書
狀（均須按他造當事人之人數附繕本）「切勿逕送上級法院」。
中    華    民    國    97    年    11    月    3     日
                            書記官  黃士元
附錄論罪法條：
毒品危害防制條例第10條
施用第一級毒品者，處 6 月以上 5 年以下有期徒刑。
施用第二級毒品者，處 3 年以下有期徒刑。


司法院資訊處製作；財團法人民間司法改革基金會備份。
